---
title: "Seleção de Atributos com Algorítmos Genéticos"
subtitle: "Laboratório de Aprendizagem de Máquina"
author: "Antonio C. da Silva Júnior"
date: "`r format(Sys.time(), '%d/%m/%Y')`"
output:
  html_document:
    #theme: cerulean
    highlight: kate
    toc: true
    toc_depth: 2
    toc_float: true
    number_sections: true
---

```{r setup, include=FALSE}
knitr::opts_chunk$set(echo = TRUE)
library(tidyverse)
```

```{r, echo=FALSE}
df <- read.csv("../out.csv", header = F)

df_names <- c()
for (i in 1:(ncol(df)-5)) {
  df_names = append(df_names, str_c("x", i, sep = ""))
}
df_names <- append(df_names, c("rec_rate", "n_feat", "all_feat", "best_ind", "clf"))
names(df) <- df_names
rm(df_names)

df_lda <- df %>%
  filter(clf == "LDA")

df_perc <- df %>%
  filter(clf == "Perceptron")
```

<br>

# Análise Exploratória

<hr>

## Base de validação

<br>

### Desempenho médio

<br>

#### Geral:
```{r, echo=FALSE}
des_val <- mean(df$rec_rate)
des_val
```

<br>

#### LDA:
```{r, echo=FALSE}
des_val_lda <- mean(df_lda$rec_rate)
des_val_lda
```

<br>

#### Perceptron:
```{r, echo=FALSE}
des_val_perc <- mean(df_perc$rec_rate)
des_val_perc
```

<hr>

### Características selecionadas (média)

<br>

#### Geral:
```{r, echo=FALSE}
feat_val <- mean(df$n_feat)
feat_val
```

<br>

#### LDA:
```{r, echo=FALSE}
feat_val_lda <- mean(df_lda$n_feat)
feat_val_lda
```

<br>

#### Perceptron:
```{r, echo=FALSE}
feat_val_perc <- mean(df_perc$n_feat)
feat_val_perc
```

<br>

### Características selecionadas (número de vezes)

<br>

#### Geral:
```{r, echo=FALSE}
df_gather <- df[1:132] %>%
  gather("feature", "selected")

df_gather <- df_gather %>%
  group_by(feature) %>%
  summarise(n_select = sum(selected)) %>%
  arrange(n_select)

summary(df_gather$n_select)

ggplot(df_gather, aes(x = n_select)) +
  geom_histogram(binwidth = 1, alpha = 0.6, color = "blue", fill = "blue") +
  labs(x = "Vezes selecionada", y = "Frequência")
```

No geral, todas as características foram selecionadas no mínimo 5 vezes.

<br>

#### LDA:
```{r, echo=FALSE}
df_gather_lda <- df_lda[1:132] %>%
  gather("feature", "selected")

df_gather_lda <- df_gather_lda %>%
  group_by(feature) %>%
  summarise(n_select = sum(selected)) %>%
  arrange(n_select)

summary(df_gather_lda$n_select)

ggplot(df_gather_lda, aes(x = n_select)) +
  geom_histogram(binwidth = 1, alpha = 0.6, color = "blue", fill = "blue") +
  labs(x = "Vezes selecionada", y = "Frequência")
```

Considerando o classificador LDA, todas as características foram selecionadas no mínimo 2 vezes.

<br>

#### Perceptron:
```{r, echo=FALSE}
df_gather_perc <- df_perc[1:132] %>%
  gather("feature", "selected")

df_gather_perc <- df_gather_perc %>%
  group_by(feature) %>%
  summarise(n_select = sum(selected)) %>%
  arrange(n_select)

summary(df_gather_perc$n_select)

ggplot(df_gather_perc, aes(x = n_select)) +
  geom_histogram(binwidth = 1, alpha = 0.6, color = "blue", fill = "blue") +
  labs(x = "Vezes selecionada", y = "Frequência")
```

Considerando o classificador Perceptron, todas as características foram selecionadas no mínimo 2 vezes.

<hr>

## Base de teste

<br>

### Desempenho médio

<br>

#### Geral:
```{r, echo=FALSE}
des_test <- mean(df$best_ind)
des_test
```

<br>

#### LDA:
```{r, echo=FALSE}
des_test_lda <- mean(df_lda$best_ind)
des_test_lda
```

<br>

#### Perceptron:
```{r, echo=FALSE}
des_test_perc <- mean(df_perc$best_ind)
des_test_perc
```

<br>

### Diferença média de desempenho entre o conjunto completo e o sub-conjunto com características selecionadas

<br>

#### Geral:
```{r, echo=FALSE}
des_all <- mean(df$all_feat)
des_all - des_test
```

<br>

#### LDA:
```{r, echo=FALSE}
des_all_lda <- mean(df_lda$all_feat)
des_all_lda - des_test_lda
```

<br>

#### Perceptron:
```{r, echo=FALSE}
des_all_perc <- mean(df_perc$all_feat)
des_all_perc - des_test_perc
```




<hr>

## Comparativo entre as bases de validação e teste

<br>

### Diferença média de desempenho

<br>

#### Geral:
```{r, echo=FALSE}
des_val - des_test
```

<br>

#### LDA:
```{r, echo=FALSE}
des_val_lda - des_test_lda
```

<br>

#### Perceptron:
```{r, echo=FALSE}
des_val_perc - des_test_perc
```


<hr>

# Conclusão

Os classificadores LDA e Perceptron apresentaram desempenho bastante parecido no experimento, tanto na base de validação quanto na de teste, no entanto, o LDA selecionou em média 80 características contra 74 selecionadas pelo Perceptron.